臺灣高等法院刑事判決
110年度上易字第798號
上  訴  人  
即  被  告  陳仁輝


上列上訴人即被告因竊盜案件，不服臺灣士林地方法院109年度
易字第579號，中華民國110年2月26日第一審判決（起訴案號：
臺灣士林地方檢察署109年度偵緝字第496號），提起上訴，本院
判決如下：
    主  文
上訴駁回。
    事實及理由
一、經本院審理結果，認第一審以上訴人即被告（下稱「被告」
    ）陳仁輝犯刑法第320條第1項之竊盜罪，處有期徒刑5月，
    如易科罰金，以新臺幣1,000元折算1日。認事用法及量刑均
    無不當，應予維持，並引用第一審判決書記載之事實、證據
    及理由（如附件）。
二、被告上訴意旨略以：本件沒有證據證明為被告所為，所有的
    證據都跟被告無關云云。
三、經查：
  ㈠原審依調查證據之結果，認定被告陳仁輝於民國108年11月9
    日20時50分許，行經臺北市○○區○○路000號前(臨近臺北市○○
    區○○路○段000巷)，見陳宥慈所有、車牌號碼000-000號重型
    機車(下稱系爭機車)，停放在該處路邊停車格內，竟意圖為
    自己不法之所有，基於竊盜犯意，以不詳方式開啟系爭機車
    座墊車廂，徒手竊取陳宥慈所有置放在系爭機車座墊車廂內
    如原判決附表所示之4袋硬幣及紙鈔等現金，且因4袋硬幣過
    重而分兩次接續拿取，並循臺北市○○區○○路○段000巷，走到
    臺北市士林區承德路四段某處路旁人行道置放，共計竊得新
    臺幣(下同)4萬7,000元。嗣於21時6至7分許，在臺北市士林
    區承德路四段路旁，搭乘車牌號碼000-0000計程車，前往臺
    北市○○區○○路000號前(臨近臺北市○○區○○路○段000巷口)之
    計程車排班處，於21時11至12分許下車，換搭由高啟斌所駕
    駛車牌號碼000-00計程車，前往臺北市○○區○○○路0段000號
    前路旁下車後，將竊得之現金自計程車上分次取下，袋裝硬
    幣放入其所騎乘、放在該處騎樓之車牌號碼000-000號普通
    重型機車座墊車廂內，紙鈔則隨身攜帶，隨後離去，核被告
    陳仁輝係犯刑法第320條第1項之竊盜罪。業於原判決理由中
    論述明確，且於量刑時審酌被告已有多次竊盜前科，素行非
    佳，且正值青壯，不思以正途獲取財物，仍冀圖不勞而獲，
    犯下本案竊盜犯行，欠缺尊重他人財產權之觀念，所為實不
    足取；並考量被告犯後否認犯行，亦未賠償告訴人的損失，
    態度非佳；兼衡被告之犯罪目的、動機、手段、所竊物品價
    值，暨被告自陳高中畢業之智識程度、現為洗腎患者、沒有
    工作、未婚、住在短期照護中心之生活及家庭狀況等一切情
    狀，量處有期徒刑5月，並諭知易科罰金折算標準，合於刑
    法第57條等量刑事由，尚稱允當。
　㈡被告雖執前詞提起上訴，惟：告訴人陳宥慈所有置放在機車
    座墊車廂內之硬幣及紙鈔等現金於上開時、地遭竊之事實，
    業據證人陳宥慈於警詢、偵訊及原審中證述明確，又經警調
    取案發當時前後失竊地點附近的監視錄影光碟（置於偵卷證
    物袋），循線查出本案竊嫌之移動軌跡，係自臺北市○○區○○
    路000號前失竊地點附近，最終連結到被告搭乘計程車到臺
    北市○○區○○○路0段000號前下車後，將數袋零錢放在其騎乘
    機車座墊車廂內之事實，再者，前揭臺北市○○區○○○路0段00
    0號路旁前監視畫面中的男子即為被告本人，該監視畫面中
    被告於下車時自計程車上分次取下數袋硬幣放入其所騎乘、
    放在該處騎樓之車號000-000號機車座墊車廂內之事實，業
    據被告坦認在卷，而監視畫面中明確可見被告下計程車時拿
    取之零錢袋的形狀樣式，該零錢袋為證人陳宥慈所有一節，
    亦經證人陳宥慈於原審中證稱明確，均經原審於判決理由中
    闡述甚詳（詳見原判決理由欄一、㈠至㈢）。亦由本院引用於
    前，是被告猶執前詞否認犯罪，並非可採。
四、綜上所述，本件被告上訴為無理由，應予駁回。 
據上論斷，應依刑事訴訟法第368條、第373條，判決如主文。
本案經檢察官柯怡如提起公訴，檢察官楊四猛到庭執行職務。
中　　華　　民　　國　　110 　年　　7 　　月　　15　　日
　　　　　　      刑事第七庭  審判長法　官  孫惠琳
　　　　　　　　　　　　　　　　　  法　官  王惟琪
　　　　　　　　　　　　　　　　　  法　官  連雅婷
以上正本證明與原本無異。
不得上訴。
                                    書記官  潘文賢
中　　華　　民　　國　　110 　年　　7 　　月　　15　　日

附件：
臺灣士林地方法院刑事判決
                                      109年度易字第579號
公　訴　人　臺灣士林地方檢察署檢察官
被　　　告　陳仁輝　
                    
                   
                   
                   
上列被告因竊盜案件，經檢察官提起公訴（109 年度偵緝字第49
6 號），本院判決如下：
    主  文
陳仁輝犯竊盜罪，處有期徒刑伍月，如易科罰金，以新臺幣壹仟
元折算壹日。未扣案之犯罪所得新臺幣肆萬柒仟元沒收，於全部
或一部不能沒收或不宜執行沒收時，追徵其價額。
    事  實
一、陳仁輝於民國108 年11月9 日20時50分許，行經臺北市○○區
    ○○路000 號前( 臨近臺北市○○區○○路○段000 巷)，見陳宥慈
    所有、車牌號碼000-000 號重型機車( 下稱系爭機車) ，停
    放在該處路邊停車格內，竟意圖為自己不法之所有，基於竊
    盜犯意，以不詳方式開啟系爭機車座墊車廂，徒手竊取陳宥
    慈所有置放在系爭機車座墊車廂內如附表所示之4 袋硬幣及
    紙鈔等現金，且因4 袋硬幣過重而分兩次接續拿取，並循臺
    北市○○區○○路○段000 巷，走到臺北市士林區承德路四段某
    處路旁人行道置放，共計竊得新臺幣( 下同) 4 萬7,000 元
    。嗣於21時6 至7 分許，在臺北市士林區承德路四段路旁，
    搭乘車牌號碼000-0000計程車，前往臺北市○○區○○路000 號
    前( 臨近臺北市○○區○○路○段000巷口) 之計程車排班處，於
    21時11至12分許下車，換搭由高啟斌所駕駛車牌號碼000-00
    計程車，前往臺北市○○區○○○路0 段000 號前路旁下車後，
    將竊得之現金自計程車上分次取下，袋裝硬幣放入其所騎乘
    、放在該處騎樓之車牌號碼000-000 號普通重型機車座墊車
    廂內，紙鈔則隨身攜帶，隨後離去。嗣陳宥慈發現遭竊後報
    警處理，經警調取監視錄影畫面，始循線查悉上情。
二、案經陳宥慈訴由臺北市政府警察局士林分局報告臺灣士林地
    方檢察署檢察官偵查起訴。
    理  由
壹、程序部分
一、按被告之自白，非出於強暴、脅迫、利誘、詐欺、疲勞訊問
    、違法羈押或其他不正之方法，且與事實相符者，得為證據
    ，刑事訴訟法第156條第1項定有明文。本件被告於警詢、偵
    訊及本院所為不利於己之陳述，並無出於強暴、脅迫、利誘
    、詐欺、疲勞訊問、違法羈押或其他不正之方法，亦非違反
    法定障礙事由經過期間不得訊問或告知義務之規定而為，依
    刑事訴訟法第156 條第1 項、第158 條之2 規定，應認均有
    證據能力。
二、按被告以外之人於審判外之言詞或書面陳述，除法律有規定
    者外，不得作為證據；又被告以外之人於審判外之陳述，雖
    不符合同法第159條之1至第159條之4之規定，但經當事人於
    審判程序同意作為證據，法院審酌該言詞陳述或書面陳述作
    成時之情況，認為適當者，亦得為證據；又當事人、代理人
    或辯護人於法院調查證據時，知有第159條第1項不得為證據
    之情形，而未於言詞辯論終結前聲明異議者，視為有前項之
    同意，刑事訴訟法第159條第1項及第159條之5分別定有明文
    。又按刑事訴訟法第159條之5立法意旨，在於確認當事人對
    於傳聞證據有處分權，得放棄反對詰問權，同意或擬制同意
    傳聞證據可作為證據，屬於證據傳聞性之解除行為，如法院
    認為適當，不論該傳聞證據是否具備刑事訴訟法第159條之1
    至第159條之4所定情形，均容許作為證據，不以未具備刑事
    訴訟法第159條之1至第159條之4所定情形為前提。此揆諸「
    若當事人於審判程序表明同意該等傳聞證據可作為證據，基
    於證據資料愈豐富，愈有助於真實發見之理念，此時，法院
    自可承認該傳聞證據之證據能力」立法意旨，係採擴大適用
    之立場；蓋不論是否第159條之1至第159條之4所定情形，抑
    當事人之同意，均係傳聞之例外，俱得為證據，僅因我國尚
    非採澈底之當事人進行主義，故而附加「適當性」之限制而
    已，可知其適用並不以「不符前四條之規定」為要件（最高
    法院104年度第3次刑事庭會議決議意旨參照）。本判決下述
    所引用之供述及非供述證據，均經本院依法踐行調查證據程
    序，檢察官及被告均不爭執各該證據之證據能力，且迄於本
    院言詞辯論終結前均未表示異議（本院卷第55至57、316 至
    319 頁），本院審酌上開證據資料製作時之情況，尚無違法
    不當及證明力明顯過低之瑕疵，亦認為以之作為證據應屬適
    當，依照前開說明，認該等證據均有證據能力。
貳、實體部分
一、認定犯罪事實所憑之證據及理由訊據被告矢口否認有何竊盜
    犯行，辯稱：我沒有經過臺北市○○區○○路000 號前陳宥慈停
    放系爭機車的路旁，我沒有竊取陳宥慈置放在系爭機車置物
    箱內的現金，那天我有去士林夜市，後來有在夜市附近坐車
    號000-00這台計程車，但不能因此認定我就是小偷，我放在
    臺北市○○○路○段000 號車號000-000 號機車( 下稱被告機車
    ) 座墊車廂內的錢，是綽號小謝的王志成還我的云云。經查
    ；
  ㈠告訴人陳宥慈所有置放在系爭機車座墊車廂內如附表所示之4
     袋硬幣及紙鈔等現金共計4 萬7,000 元，於前揭時地遭竊
    之事實，業據告訴人即證人陳宥慈於警詢及偵訊證述明確（
    偵卷第27至29頁，偵緝卷第105 至107 頁），復經證人陳宥
    慈於本院證稱：108 年11月9 日下午7 時許我把機車停在臺
    北市○○區○○路0 段000 巷路邊停車格內，正前方是基河路13
    2 號，都是同個地點，接著逛夜市，逛完後戴安全帽就騎車
    離開，回到新北市○○區○○路00號開車廂時發現車廂的錢失竊
    ，後來我回去文林派出所報案；我失竊4 袋零錢1袋1 萬元
    共4 萬元，還有百元鈔共7 、8000元；機車置物箱有上鎖，
    但沒有發現被撬開的痕跡，置物箱的鎖沒有壞等語屬實在卷
    ( 本院卷第174 至177 頁) 。
  ㈡經警調取案發當時前後失竊地點附近的監視錄影光碟（置於
    偵卷證物袋），循線查出本案竊嫌之移動軌跡，係自臺北市
    ○○區○○路000 號前失竊地點附近，最終連結到被告搭乘計程
    車到臺北市○○區○○○路0 段000 號前下車後，將數袋零錢放
    在其騎乘機車座墊車廂內之事實，有下述證據足資證明，足
    證本案竊嫌即係被告甚為明確。
  1.本案竊嫌在臺北市○○區○○路000 號前，竊取陳宥慈系爭機車
    座墊車廂內之4 袋硬幣及紙鈔等現金，且因4 袋硬幣過重而
    分兩次接續拿取並循臺北市○○區○○路○段000 巷，走到臺北
    市士林區承德路四段某處路旁人行道置放之事實，有下述證
    據足資證明：
  ⑴本院當庭勘驗「犯嫌於承得路四段195 巷偷竊畫面.asf」監
    視錄影光碟檔案，勘驗內容如下，此有勘驗筆錄1 份在卷可
    參( 本院卷第172 至173 頁) ：
  ①畫面顯示時間20：56：29左右，一名頭戴棒球帽，身穿深色
    長袖外套、深色長褲之男子（見本院卷第207 頁圖1 紅圈處
    ）自畫面左上角出現，此時，可見該男子胸前捧著不明物品
    ，並以外套遮蓋掩飾（見本院卷第207 頁圖2 黃圈處），隨
    後快速步行朝畫面右下角方向移動離開畫面（見本院卷第20
    7 至209 頁圖1 至圖5 ）。
  ②畫面顯示時間20：57：30左右，上開男子再度從畫面右下角
    出現（見本院卷第211 頁圖6 紅圈處），此時，可見該男子
    雙手已經空無一物，並以右手扶著頭頂上之棒球帽，左手插
    在外套左側口袋，以奔跑之方式迅速朝畫面左上角方向移動
    離開畫面（見本院卷第211 至213 頁圖6 至圖10）。
  ③畫面顯示時間20：57：58左右，上開男子再度從畫面左上角
    出現（見本院卷第215 頁圖11紅圈處），此時，可見該男子
    胸前捧著一袋不明物品（見本院卷第215 至217 頁圖12至圖
    14黃圈處），隨後，快速步行朝畫面右側方向移動離開畫面
    （見本院卷第215 至219 頁圖11至圖16）。
  ⑵本院當庭勘驗「00000000_20h00m_ch04 ( 2) .M4V」監視錄
    影光碟檔案( 臺北市○○區○○路○段000 巷失竊現場附近另一
    支監視器) ，勘驗內容如下，此有勘驗筆錄1 份在卷可參( 
    本院卷第310 至311 頁) ：
  ①畫面顯示時間20：52：16左右，上開男子（見本院卷第221頁
    圖90紅圈處）自畫面上方出現，隨後，以快速之步伐穿越馬
    路後，朝畫面左下角方向步行離開。此時，畫面中可清楚看
    見該男子頭戴棒球帽、身穿長袖外套（內搭印有白色圖樣之
    深色上衣）及長褲，並以雙手捧著一大袋不明物品（見本院
    卷第221 至225 頁圖90至圖96）。
  ②畫面顯示時間20：53：15左右，上開男子突然從畫面左上角
    出現（見本院卷第227 頁圖97紅圈處），並朝畫面右上角方
    向快速奔跑（見本院卷第227 頁圖97至圖99）。
  ③畫面顯示時間20：53：51左右，上開男子穿越馬路後，自畫
    面上方出現（見本院卷第229 頁圖100 紅圈處），隨後，朝
    畫面左下角方向快速步行離開。此時，可清楚看見該男子手
    中再度捧著一大袋不明物品，並以身上之外套遮蓋掩飾（見
    本院卷第229 至231 頁圖100 至圖104 ）。
  ⑶告訴人即證人陳宥慈於本院即證稱：剛才勘驗畫面犯嫌有兩
    次停留、徘迴走動處的地方，就是我置放機車的地方，本院
    卷第103 頁監視器畫面3 之圖1 、圖2(即本院卷第207 頁圖
    1 、2)我標示處就是我機車停放位置等語明確( 本院卷第17
    3 、175 至176 頁) 。並於偵訊證稱：我有去警局看到路邊
    停車格的監視器，看有一個人先拿走二袋零錢；監視畫面中
    ，我有看到他過馬路拿二袋，夾入他的外套；我的錢是用透
    明的塑膠袋裝的，我有看到監視器畫面，那個人在從我停車
    方向通過路口時，他有將物品提高夾在他身上穿的上衣處，
    從監視器看得出錢袋的形象，而且有上衣下面有露出錢袋的
    下緣，那個人來回二次；警察是以我停車前後一個小時的時
    間，去調附近監視器畫面，監視器畫面裡，只有照片中那個
    男子有這些動作，所以警察才鎖定這個人等語屬實（偵緝卷
    第105 至107 頁）。
  ⑷是從上開兩份失竊現場附近的監視錄影畫面，佐以證人陳宥
    慈之證述，可知監視畫面中的男子在陳宥慈停放系爭機車前
    路旁停留，嗣即見該男子胸前捧著袋裝物品離開，循臺北市
    ○○區○○路○段000 巷前往承德路，嗣又奔跑返回系爭機車前
    ，接著又胸前捧著袋裝物品離開前往承德路之事實。又陳宥
    慈遭竊前後，只有上開監視畫面的男子路經陳宥慈系爭機車
    前路旁先後兩次在系爭機車前停留，且該男子先後兩次手捧
    看似沉重的袋裝物品離開，核亦與陳宥慈證稱有4 袋銅板零
    錢、每袋1 萬元之證述情節相符，足證上開監視畫面中的男
    子即係本案竊取陳宥慈機車內現金之人( 下稱本案竊嫌) 。
  2.本案竊嫌嗣於21時6 至7 分許，在臨近承德路四段195 巷之
    承德路旁，搭乘車牌號碼000-0000計程車前往臺北市○○區○○
    路000 號前之計程車排班處，於21時11至12分許下車，換搭
    由高啟斌所駕駛車牌號碼000-00計程車，前往臺北市○○區○○
    ○路0 段000 號前路旁下車後，將竊得現金自計程車分次取
    下，袋裝硬幣放入被告所騎乘、放在該處停車格之機車座墊
    車廂內之事實，有下述證據足資證明：
  ⑴本院當庭勘驗「犯嫌離開原地等計程車畫面.asf」監視錄影
    光碟檔案，勘驗內容如下，此有勘驗筆錄1 份在卷可參( 本
    院卷第311 至312 頁) 。從下述監視畫面中的男子先將物品
    放入計程車內，嗣又走到人行道中央處，再拿取一袋物品，
    走到路旁坐上計程車，先後兩次拿取物品放入計程車之事實
    ，核與上開監視畫面所示本案竊嫌先後兩次手捧看似沉重的
    袋裝物品離開，及證人陳宥慈證稱有4 袋銅板零錢、每袋1
    萬元之證述情節相符，且查下述監視畫面時間係陳宥慈遭竊
    不久後之21時6 至7 分，地點復在失竊地點臺北市○○區○○路
    0 段000 巷附近的承德路路旁，足證下述監視畫面中的男子
    即係上開竊取陳宥慈機車現金之本案竊嫌無訛。
  ①畫面顯示時間21：06：05左右，一輛黃色計程車（見本院卷
    第233 頁圖17、18藍圈處，下稱計程車）自畫面右上角出現
    ，隨後朝畫面左下角方向行駛至人行道旁之路肩處停靠。
  ②畫面顯示時間21：06：54左右，畫面上方之人行道中央處，
    一名身穿深色長袖外套、深色長褲之男子（見本院卷第235
    頁圖19、20紅圈處，下稱本案竊嫌）手中拿著一袋白色不明
    物品（見本院卷第235 至236 頁圖20、21黃圈處）朝畫面右
    側方向步行移動至計程車旁，接著，開啟車門，並將手中之
    不明物品放進計程車內（見本院卷第237 頁圖21至23）。
  ③畫面顯示時間21：06：59左右，本案竊嫌轉身朝畫面左側方
    向快步移動離開計程車，此時，可見本案竊嫌手上空無一物
    ，且計程車車門並未關上（見本院卷239 至241 頁圖24至圖
    26）。
  ④畫面顯示時間21：07：03左右，本案竊嫌步行至人行道中央
    處後停下腳步( 見本院卷第241 頁圖27紅圈處) ，接著，再
    度轉身朝畫面右側方向步行移動至計程車旁，此時，畫面中
    隱約可見其手中拿著一袋白色不明物品（見本院卷第243 頁
    圖28至圖30黃圈處）。
  ⑤畫面顯示時間21：07：06左右，本案竊嫌移動至計程車旁進
    入車內，隨後，於畫面顯示時間21：07：12左右，計程車發
    動引擎，朝畫面左下角方向行駛離開現場（見本院卷第245
    至247 頁圖31至圖35）。
  ⑵本院當庭勘驗「犯嫌換車離開畫面.asf」監視錄影光碟檔案
    ，勘驗內容如下，此有勘驗筆錄1 份在卷可參( 本院卷第31
    2 至313 頁) 。
  ①畫面顯示時間21：11：39左右，車牌號碼000-0000號計程車
    （見本院卷第249 至251 頁圖36、37、38紅圈處，下稱甲車
    ）自畫面左下角出現，接著，朝畫面右上角方向行駛後停靠
    於路邊。
  ②畫面顯示時間21：11：47左右，畫面中隱約可見一名身穿深
    色上衣之乘客自甲車右後座開啟車門下車（見本院卷第251
    頁圖39黃圈處），隨後，便朝停放在甲車後方之另輛計程車
    （下稱乙車）數次來回走動（見本院卷第251 至253 頁圖39
    至圖41）。
  ③畫面顯示時間21：12：05左右，原本站在路邊等待搭車乘客
    之乙車司機開啟駕駛座車門，進入車內發動引擎，隨後，便
    朝畫面左上角方向行駛離開，此時，可清楚看見乙車之車牌
    號碼為000-00（見本院卷第255 至257 頁圖42至圖46）。
  ⑶本院當庭勘驗「00000000-000000.dvf 」監視錄影光碟檔案
    ，勘驗內容如下，此有勘驗筆錄1 份在卷可參( 本院卷第31
    3 至315 頁) 。
  ①畫面顯示時間21：32：54左右，可見一輛黃色計程車自畫面
    左上角出現，隨後停下車輛（見本院卷第259 頁圖47、48綠
    圈處）。
  ②畫面顯示時間21：33：03左右，身穿黑色短袖上衣、黑色長
    褲之被告（見本院卷第261 頁圖49、50黃圈處，被告坦承此
    監視畫面中之男子確為其本人）自畫面上方出現，此時，可
    見被告手上空無一物。接著，被告移動車號000-000 號重型
    機車（下稱被告機車）旁開啟機車坐墊，並將被告機車置物
    箱內之物品全部取出，放置於左手邊之另一台機車( 下稱B
    車) 腳踏墊上後，轉身朝畫面上方移動離開畫面（見本院卷
    第263 至265 頁圖51至圖55）。
  ③畫面顯示時間21：33：28左右，被告再次從畫面上方出現，
    此時，可見被告雙手拎著2 袋疑似裝有大量零錢之透明塑膠
    袋（見本院卷第267 至271 頁圖56至61藍圈處）移動至被告
    機車旁，接著，將手中之物品放進被告機車置物箱中後，轉
    身朝畫面上方移動離開畫面。
  ④畫面顯示時間21：33：40左右，被告再次從畫面上方出現，
    此時，可見被告雙手捧著1 袋( 或兩袋) 疑似裝有大量零錢
    之透明塑膠袋（見藍圈處）移動至被告機車旁，接著將手中
    之物品放進被告機車置物箱中，接著蓋上機車坐墊，隨後，
    再度轉身朝畫面上方移動離開畫面（見本院卷第271 至275
    頁圖62至圖66）。
  ⑤畫面顯示時間21：33：52左右，被告再次從畫面上方出現，
    此時，可見被告左手臂拎著一件黑色外套，移動至B 車旁，
    先將右手上之不明物品放置在B 車坐墊上，再將黑色外套披
    掛在B 車車尾處，接著，轉身移動至被告機車車頭旁，低頭
    做疑似翻找東西之動作，之後，被告再度轉身移動至B 車旁
    ，翻找掏取黑色外套口袋內之物品（見本院卷第275 至279
    頁圖67至圖73）。
  ⑥畫面顯示時間21：34：12左右，被告自外套口袋掏出不明物
    品後，轉身移動至被告機車旁，將不明物品放進被告機車前
    方置物箱內，接著，先將原本傾斜停放之被告機車車身架起
    並稍微挪動一下車身，之後，掀開被告機車坐墊，並將先前
    暫時放置在B 車腳踏墊上之物品逐一收回被告機車置物箱中
    （見本院卷第281 至283 頁圖74至圖78）。
  ⑦畫面顯示時間21：36：43左右，被告將物品逐一收回被告機
    車置物箱並關上機車坐墊後，拎著一件灰色上衣、黑色外套
    ，以及一袋以綠色透明塑膠袋盛裝之不明物品，轉身朝畫面
    右上角方向移動，此時，可見被告除了右手上拎著上開物品
    以外，雙手並無其他物品（見本院卷第284 至287 頁圖79至
    圖81）。
  ⑧畫面顯示時間21：37：03左右，被告一邊走路，一邊將右手
    伸進褲子右側口袋內做掏取物品之動作（見本院卷第287 至
    289 頁圖82至圖83）。
  ⑨畫面顯示時間21：37：08左右，被告轉身朝畫面下方折返，
    此時，可見被告從褲子右側口袋內掏出一疊疑似鈔票之不明
    物品（見綠圈處），接著，被告一邊行走，一邊將該不明物
    品移至左手上，隨後便朝畫面左下角方向移動離開現場（見
    本院卷第289至293頁圖84至圖89）
  ⑷被告於警詢亦供稱：「( 問：經警方提供畫面中之男子於案
    發地來回兩次分別時間為20時56分及20時58分，於畫面中皆
    有將兩袋金錢來回取走後，放至於士林區承德路四段195 巷
    尾，再搭乘計程車至士林區基河路101 號旁計程車排班區，
    換乘另一輛計程車（車號：000-00）坐到信義區忠孝東路五
    段388 號下車後，經警方提供於信義區忠孝東路五段388 號
    下車之男子影像是否為你本人？) 是我本人沒錯。」等語明
    確( 偵卷第10頁) 。並於本院供稱：我有先坐計程車到基河
    路附近，後來再搭另外一部計程車到臺北市○○區○○○路0 段0
    00 號，我停放機車的地方下車，我下車的時候有提兩袋東
    西，然後有把這兩袋東西放在我機車的置物箱；本院第259 
    至289 頁圖47至89錄影畫面中的人，就是我，對勘驗結果沒
    有意見，我左手拿的是錢，是我下車的時候支付計程車費用
    所剩下的紙鈔，我從計程車下車的時候，有拿兩袋零錢放在
    機車的置物箱等語( 本院卷第57、315 頁) 。
  ⑸證人即車號000-00計程車司機高啟斌於警詢即證稱：108 年1
    1月09日晚上21時左右，我印象中有一位男乘客，年紀大約4
    0歲左右，當時我人在士林夜市( 基河路上) 的計程車排班
    站排班，突然有另一輛計程車併排停在我旁邊，這時這名男
    子手提袋子裝著大約有2.3 袋的銅板上我的車，他上車後說
    要到忠孝東路五段，我便開始往忠孝東路五段的方向行駛，
    後來該乘客於忠孝東路五段372 巷與忠孝東路五段的一家7-
    11超商前下車，我特別注意到該乘客下車時有將這些用袋子
    裝的銅板，放進一輛停在人行道上的摩托車車廂內及腳踏墊
    上，後來該乘客下車後我就離開了等語明確( 偵緝卷第127
    至128 頁) 。復於本院證稱：我是計程車司機，駕駛車牌號
    碼000-00號計程車，偵卷第40頁監視器錄影畫面截圖下圖所
    示車牌號碼000-00號就是我的計程車，108 年11月9 日21時
    12分於臺北市○○區○○路000 巷旁計程車是我所駕駛，當時在
    臺北市○○區○○路000 號旁計程車排班點，我有載到一位乘客
    ，該名乘客是從別輛計程車下車後又搭上我的計程車，我搭
    載該名乘客臺北市○○區○○○路0 段00 0號附近，該名乘客提
    著2 、3 袋銅板上車，我有跟他聊天，他自稱是放娃娃機的
    業者，銅板是他從放娃娃機收回來的，他好像沒有一趟就把
    銅板拿下車，好像是分2 趟拿下車後，放在摩托車的置物箱
    及前踏板等語屬實( 本院卷第72至76頁) 。
  ⑹據上，被告警詢已坦承上開監視畫面中，在臺北市○○區○○路○
    段000 巷內，來回兩次在胸前捧取物品走到臺北市○○路○段0
    00 巷尾，嗣於臺北市○○路○段路○○○○號000-0000計程車到臺
    北市○○路000 號前計程車排班處，換搭車號000-00計程車前
    往臺北市○○區○○○路0 段000 號前路旁下車之男子即係其本
    人。被告雖於偵訊及本院審理翻異前詞，惟仍坦認有先搭一
    部計程車到基河路，再轉搭車號000-00計程車前往臺北市○○
    區○○○路0 段000 號，並坦承前揭臺北市○○區○○○路0 段000 
    號路旁前監視畫面中的男子即為其本人，據此反推自監視畫
    面中自車號000-0000計程車下車換搭車號000-00計程車之男
    子即係被告無訛。又依監視畫面顯示，被告在臺北市士林區
    基河路計程車排班處，自車號000-0000計程車靠邊停車下車
    後，隨即換搭車號000-00 計程車，並自車號000-0000計程
    車數次來回走到車號000-00計程車，證人高啟斌亦證稱被告
    自另一輛計程車下車、手提2 、3 袋銅板上車，下車時分2 
    趟拿下車，被告復坦承下高啟斌計程車時有拿2 袋零錢放在
    機車置物廂，諸此核與本案竊嫌先後兩次手捧袋裝零錢離開
    現場，嗣在承德路四段路旁搭乘計程車前又先後兩次在人行
    道搬取袋裝零錢放入計程車的特徵相符，足證在臺北市承德
    路四段路旁搭乘計程車( 即本院卷第233 至247 頁圖17至35
    ) 之本案竊嫌即係被告甚明。
  ㈢又查，前揭臺北市○○區○○○路0 段000 號路旁前監視畫面中的
    男子即為被告本人，該監視畫面中被告於下車時自計程車上
    分次取下數袋硬幣放入其所騎乘、放在該處騎樓之車號機車
    座墊車廂內之事實，業據被告坦認在卷。監視畫面中明確可
    見被告下計程車時拿取之零錢袋的形狀樣式( 見本院卷第26
    7 至273 頁圖56至64所示藍圈處) 。證人陳宥慈於本院證稱
    ：犯嫌後來搭計程車到臺北市信義區忠孝東路5 段下車，本
    院卷第267 至269 頁圖56、57、58、59、第271 頁圖62、第
    273 頁圖63、64，被告手上拿2 個零錢袋，那是我的零錢袋
    ，我可以確認，因為被告手上的2 個零錢袋是我失竊的零錢
    袋長得一樣，是白色透明；畫面中那個人拿的零錢袋很清楚
    就是我裝零錢的袋子，畫面中的人一開始左右手各拿一袋，
    第二趟那個人也是拿兩袋，是上下兩袋疊在一起，一隻手在
    上拿著，一隻手在下撐著零錢袋等語屬實( 本院卷第176 至
    177 、315 頁) ，足證本案竊嫌即係被告甚明。又被告雖辯
    稱：其置放在臺北市○○○路○段000 號車號000-000 號普通重
    型機車座墊車廂內的錢，是綽號小謝的王志成返還的云云。
    惟查，被告於警詢供稱：「( 問：你於信義區忠孝東路五段
    388 號下車後，一共將4 袋零錢放至於車號：000-00 0重機
    ? ，該四袋零錢是否為你偷竊他人之財物？) ：不是我偷的
    ，是朋友還錢給我的。」、「( 問：你稱該四袋零錢是你朋
    友還你的，請你提供你朋友年籍資料？車號與車型特徵為何
    ？) 我知道他綽號叫小高而已。我不知道車號。黑色的轎車
    。」( 偵卷第10至11頁) ，然於本院供稱：108年11月9 日
    你置放在臺北市○○○路○段000 號車號000-000 號普通重型機
    車座墊車廂內的錢，是住在臺北市永吉路王志明給我的，他
    的外號就是小謝，小謝的名字是王志成，我記錯了，我剛才
    說錯了，小謝已經死掉了，我沒有證據證明這些錢是小謝交
    給我的等語( 本院卷319 至320 頁) ，是被告就其置放在車
    號000-000 號機車車廂內的錢從何而來乙節，所述前後不一
    ，復無法舉證以其說，顯見被告所辯應係卸責之詞，不足採
    信。
  ㈣綜上說明，從本案竊嫌的移動軌跡係自臺北市○○區○○路000 
    號前失竊地點附近，最終連結到被告搭乘車號000-00計程車
    到臺北市○○區○○○路0 段000 號前路旁下車後，將數袋零錢
    放在其機車座墊車廂內，且被告亦坦承有放入2 袋零錢在其
    上開機車座墊車廂內，證人陳宥慈亦明確證稱上開監視畫面
    中被告手上拿的零錢袋就是她遭竊的零錢袋，又被告亦無法
    舉證說明其何以會有上開袋裝巨額零錢、為何從失竊地點的
    士林區承德路、基河路附近搭乘計程車將該零錢袋拿至忠孝
    東路5 段388 號前機車座墊車廂內置放，諸此足證被告即為
    本案竊嫌甚明。本案事證明確，被告竊盜犯行洵堪認定，應
    依法論科。
二、論罪之說明
  ㈠核被告所為，係犯刑法第320 條第1 項之竊盜罪。
  ㈡按數行為於同時同地或密切接近之時地實施，侵害同一之法
    益，各行為之獨立性極為薄弱，依一般社會健全觀念，在時
    間差距上，難以強行分開，在刑法評價上，以視為數個舉動
    之接續施行，合為包括之一行為予以評價，較為合理，則屬
    接續犯，而為包括之一罪（最高法院86年台上字第3295號判
    例意旨參照）。查本案被告基於單一之竊盜之犯意，先後兩
    次竊取陳宥慈所有置放在系爭機車座墊車廂內之4 袋硬幣及
    紙鈔等現金，顯係利用同一機會，在密切接近之時、地實施
    ，並侵害同一法益，各行為之獨立性極為薄弱，依一般社會
    健全概念，在時間及空間差距上，難以強行分開，在刑法評
    價上，以視為數個舉動之接續施行，合為包括之一行為予以
    評價，為接續犯，應僅論以一個竊盜罪。
  ㈢查司法院於108 年2 月22日作成釋字第775 號解釋，解釋文
    謂：「按刑法第47條第1 項規定：『受徒刑之執行完畢，或
    一部之執行而赦免後，5 年以內故意再犯有期徒刑以上之罪
    者，為累犯，加重本刑至二分之一。』有關累犯加重本刑部
    分，不生違反憲法一行為不二罰原則之問題。惟其不分情節
    ，基於累犯者有其特別惡性及對刑罰反應力薄弱等立法理由
    ，一律加重最低本刑，於不符合刑法第59條所定要件之情形
    下，致生行為人所受之刑罰超過其所應負擔罪責之個案，其
    人身自由因此遭受過苛之侵害部分，對人民受憲法第8 條保
    障之人身自由所為限制，不符憲法罪刑相當原則，牴觸憲法
    第23條比例原則。於此範圍內，有關機關應自本解釋公布之
    日起2 年內，依本解釋意旨修正之。於修正前，為避免發生
    上述罪刑不相當之情形，法院就該個案應依本解釋意旨，裁
    量是否加重最低本刑。」從而，刑法第47條第1 項規定之「
    應」加重最低本刑（即法定本刑加重），於修法完成前，應
    改由法院依上述意旨為裁量「得」否加重最低本刑。法院於
    量刑裁量時即應具體審酌前案（故意或過失）、徒刑之執行
    完畢情形（有無入監執行完畢、是否易科罰金或易服社會勞
    動而視為執行完畢）、5 年以內（5 年之初期、中期、末期
    ）、再犯後罪（是否同一罪質、重罪或輕罪）等，綜合判斷
    累犯個案有無因加重最低本刑致生行為人所受的刑罰超過其
    所應負擔罪責的情形。查被告前因持有第一級毒品案件，經
    本院以107 年度湖簡字第466 號判決判處有期徒刑2 月確定
    ，嗣於108 年3 月5 日入監執行，於108 年5 月3 日執行完
    畢接續；此有臺灣高等法院被告之前案紀錄表乙份附卷可稽
    。被告雖於前開毒品案件受有期徒刑之執行完畢後，5 年以
    內故意再犯本案竊盜犯行，雖屬累犯，惟上開毒品前案與本
    案罪名、犯罪類型、罪質均不相同，若依累犯規定，加重其
    刑，顯將致生其所受之刑罰超過其所應負擔罪責，不符罪刑
    相當原則，本諸前揭解釋意旨，本院裁量後認本案被告以不
    依刑法第47條第1 項累犯規定加重其刑為宜。
三、爰審酌被告已有多次竊盜前科，素行非佳，且正值青壯，不
    思以正途獲取財物，仍冀圖不勞而獲，犯下本案竊盜犯行，
    欠缺尊重他人財產權之觀念，所為實不足取；並考量被告犯
    後否認犯行，亦未賠償告訴人的損失，態度非佳；兼衡被告
    之犯罪目的、動機、手段、所竊物品價值，暨被告自陳高中
    畢業之智識程度、現為洗腎患者、沒有工作、未婚、住在短
    期照護中心之生活及家庭狀況等一切情狀，量處如主文所示
    之刑，並諭知易科罰金之折算標準。
四、按犯罪所得，屬於犯罪行為人者，沒收之；於全部或一部不
    能沒收或不宜執行沒收時，追徵其價額；犯罪所得已實際合
    法發還被害人者，不予宣告沒收或追徵，刑法第38條之1 第
    1 項前段、第3 項、第5 項分別定有明文。查被告實施本案
    犯行所竊得如附表所示之現金共計4 萬7,000 元，業據告訴
    人陳明在卷，核屬被告之犯罪所得，既未扣案且未實際發還
    被害人，又如宣告沒收，亦無修正後刑法第38條之2 第2 項
    所定「過苛之虞」、「欠缺刑法上之重要性」或「為維持受
    宣告人生活條件之必要」情形，應依刑法第38條之1 第1 項
    前段、第3 項之規定，諭知宣告沒收，並於全部或一部不能
    沒收或不宜執行沒收時，追徵其價額。
據上論斷，應依刑事訴訟法第299 條第1 項前段，刑法第320 條
第1 項、第41條第1 項前段、第38條之1 第1 項前段、第3 項，
刑法施行法第1 條之1 第1 項，判決如主文。
本案經檢察官柯怡如提起公訴，檢察官余秉甄到庭執行職務。
中　　華　　民　　國　    110 　年　　2 　　月　　26　日
                  刑事第四庭法  官  楊秀枝
以上正本證明與原本無異。
如不服本判決應於收受送達後 10 日內向本院提出上訴書狀，並
應敘述具體理由。其未敘述上訴理由者，應於上訴期間屆滿後
20 日內向本院補提理由書 (均須按他造當事人之人數附繕本 )
「切勿逕送上級法院」。
                            書記官  吳尚文
中　　華　　民　　國　110 　　年　　2 　　月　　26　　日
附錄本案論罪科刑法條全文：
刑法第320 條
意圖為自己或第三人不法之所有，而竊取他人之動產者，為竊盜
罪，處五年以下有期徒刑、拘役或五十萬元以下罰金。
意圖為自己或第三人不法之利益，而竊佔他人之不動產者，依前
項之規定處斷。
前二項之未遂犯罰之。

附表：

編號 現金名稱 數量及金額（單位新臺幣）  1 10元銅板 4 袋每袋1 萬元4 袋總計4 萬元  2 百元紙鈔 1 綑約70至80張( 以有利於被告之認定，認定有70張)計7,000 元 總計：4萬7,000元